臺灣臺南地方法院民事裁定
110年度司繼字第1412號
聲  請  人  台新國際商業銀行股份有限公司

法定代理人  尚瑞強  


關  係  人  周慶順律師
上列聲請人聲請選任被繼承人陳芳琳遺產管理人事件，本院裁定
如下：
    主  文
選任周慶順（律師證書字號：(89)台檢證字第4993號）為被繼承
人陳芳琳（男、民國00年0月0日生、身分證統一編號：Z0000000
00號、民國103年8月30日死亡、生前最後住所：臺南市○○區○○里
○○○路000號）之遺產管理人。
聲請程序費用由被繼承人陳芳琳之遺產負擔。
    理  由
一、按先順序繼承人均拋棄其繼承權時，由次順序之繼承人繼承
    ，其次順序繼承人有無不明或第四順序之繼承人均拋棄其繼
    承權者，準用關於無人承認繼承之規定。次按繼承開始時，
    繼承人之有無不明，而無親屬會議或親屬會議未於1個月內
    選定遺產管理人者，利害關係人得聲請法院選任遺產管理人
    ，並由法院依公示催告程序，定6個月以上之期限，公告繼
    承人，命其於期限內承認繼承，此觀民法第1176條第6項、
    第1177條、第1178條規定自明。
二、本件聲請意旨略以：聲請人為被繼承人陳芳琳之債權人，陳
    芳琳於 103年8月30日死亡，且其法定繼承人均已拋棄繼承
    ，經鈞院准予備查，致聲請人對於被繼承人之遺產無法行使
    權利，為確保聲請人權利，爰以利害關係人之地位聲請選任
    被繼承人陳芳琳之遺產管理人等語。
三、經查，聲請人之主張，業據提出債權憑證、本院公告、戶籍
    謄本、除戶謄本、繼承系統表、全國財產稅總歸戶財產查詢
    清單等為證，復經本院依職權調取 103年度司繼字第2223號
    拋棄繼承卷宗查明無誤，堪信為真實。是其等以利害關係人
    身分聲請選任被繼承人陳芳琳之遺產管理人，核與上開規定
    並無不合，應予准許。再者，遺產管理人之選任係屬法院之
    職權，其職務涉及公益性，除應注意遺產處置之公平性外，
    尚須慮及其適切性，即應兼顧被選任人對遺產、遺債之瞭解
    程度、處理遺產事務之能力與利害關係等綜合判斷之。本件
    經函詢陳正芳、林易玫、周慶順、游淑惠、許芳瑞等律師擔
    任被繼承人陳芳琳遺產管理人意願後，周慶順律師最先於11
    0年6月23日向本院陳明同意擔任被繼承人之遺產管理人，有
    本院通知函、送達證書及周慶順律師之陳報狀、游淑惠律師
    110年6月25日陳報狀等附卷可稽。審酌周慶順律師不僅具專
    業法律知識及能力，且有法律事務之執行經驗，又與聲請人
    及被繼承人間均無親屬或利害關係，由其擔任本件遺產管理
    人，當能秉持專業倫理與客觀公正態度，善盡管理保存及清
    算遺產之責，是認由其擔任被繼承人陳芳琳之遺產管理人，
    應屬妥適，爰裁定如主文。
四、依家事事件法第127條第4項之規定，裁定如主文。
中　　華　　民　　國　　110 　年　　7 　　月　　6 　　日
                  家事法庭    司法事務官　吳玲媛
以上正本係照原本作成。
如對本裁定抗告，須於裁定送達後10日內向本院提出抗告狀，並
應繳納抗告費新臺幣1,000元整。
中　　華　　民　　國　　110 　年　　7 　　月　　8 　　日
                                  書記官　林木村